臺灣屏東地方法院民事裁定　　　　　 110年度消債更字第63號
聲　請　人
即 債務 人　胡國忠　


代　理　人　蕭縈璐律師
上列當事人因消費者債務清理事件聲請更生，本院裁定如下：
    主  文
債務人胡國忠自民國110 年11月8 日中午12時起開始更生程序。
命司法事務官進行本件更生程序。
    理  由
一、按債務人不能清償債務或有不能清償之虞；且無擔保或無優
    先權之本金及利息債務總額未逾新臺幣（下同）1,200 萬元
    者，於法院裁定開始清算程序或宣告破產前，得向法院聲請
    更生；又法院開始更生程序之裁定，應載明其年、月、日、
    時，並即時發生效力，復為消債條例第3 條、第42條第1 項
    、第45條第1 項所明定。次按法院裁定開始更生或清算程序
    後，得命司法事務官進行更生或清算程序，必要時得選任律
    師、會計師或其他適當之自然人或法人一人為監督人或管理
    人，消債條例第16條第1 項亦有明文。
二、本件聲請意旨略以：聲請人積欠債務達375,071 元，有不能
    清償之情事，曾於110 年4 月間依消債條例向最大債權人台
    新國際商業銀行股份有限公司請求共同協商債務清償方案，
    惟協商不成立。且聲請人無擔保或無優先權之債務總額未逾
    1,200 萬元，復未經法院裁定開始清算程序或宣告破產，爰
    依法聲請更生等語。
三、聲請人所主張之上開事實，業據其提出與所述相符之財產及
    收入狀況說明書、債權人清冊、勞工保險被保險人投保資料
    表、財團法人金融聯合徵信中心當事人查詢個人資料（信用
    報告）回覆書、財政部南區國稅局107 至109 年度綜合所得
    稅各類所得資料清單等件為證，並有本院調解程序筆錄可參
    。經查：
㈠、關於聲請人現在收入部分，聲請人現擔任水電工，每月薪資
    3 萬元，雖未提出任何事證供參，惟聲請人108 年無所得、
    109 年有所得40,000元，現投保勞保於屏東縣水電裝置業職
    業工會，顯未受僱任何公司或商號，堪信屬實。至聲請人現
    在支出部分，聲請人主張其每月必要支出26,705元，惟未提
    出全部單據供本院審酌，應依消債條例第64條之2 第1 項規
    定，以110 年衛生福利部公告臺灣省每人每月最低生活費之
    1.2 倍即15,946元為計算基準。又聲請人育有未成年之女，
    現年11歲，其108 、109 年無所得，名下無財產，有戶籍謄
    本可參，且經本院調取稅務電子閘門網路資料查詢表核閱無
    誤，堪認有受聲請人扶養之必要。而上開扶養義務人應由聲
    請人及其前配偶共同負擔，是依消債條例第64條之2 第2 項
    規定，以上開最低生活費1.2 倍計算，聲請人應負擔之扶養
    費為7,973 元（計算式：15,946÷2 ＝7,973 ），聲請人主
    張逾此部分，不予列計。
㈡、基上，聲請人每月收入扣除必要支出費用後，僅餘6,081 元
    （計算式：30,000－15,946－7,973 ＝6,081 ）。至聲請人
    名下固有南山人壽保險股份有限公司之保單，有繳費通知單
    可稽，惟本院審酌上開保單未解約前尚無法用以清償。而聲
    請人積欠之無擔保及無優先權債務本金至少已達588,291 元
    ，亦有前引聯徵中心資料可考，若加計利息則顯然更高，堪
    認聲請人確有不能清償債務或有不能清償之虞之情形，而有
    更生之原因。此外，復查無聲請人有消費者債務清理條例第
    6 條第3 項、第8 條或第46條各款所定駁回更生聲請之事由
    存在，則聲請人聲請更生，應屬有據。
四、綜上，聲請人聲請更生，為有理由，依首開法條規定，爰裁
    定如主文第一項所示，並命司法事務官進行本件更生程序。
中    華    民    國   110    年    11    月    8     日
                  民事庭  法  官  曾吉雄
上為正本係照原本作成。
不得抗告。
中    華    民    國   110    年    11    月    8     日
                          書記官  潘豐益